【裁判字號】    99,台上,4958
【裁判日期】    990805
【裁判案由】    違反毒品危害防制條例
【裁判全文】
最高法院刑事判決            九十九年度台上字第四九五八號
上  訴  人  甲○○
上列上訴人因違反毒品危害防制條例案件，不服台灣高等法院台
中分院中華民國九十九年六月二日第二審判決（九十九年度上訴
字第七五九號，起訴案號：台灣台中地方法院檢察署九十八年度
偵字第二０二０七號），提起上訴，本院判決如下：
    主  文
上訴駁回。
    理  由
按刑事訴訟法第三百七十七條規定，上訴於第三審法院，非以判
決違背法令為理由，不得為之。是提起第三審上訴，應以原判決
違背法令為理由，係屬法定要件。如果上訴理由書狀並未依據卷
內訴訟資料，具體指摘原判決不適用何種法則或如何適用不當，
或所指摘原判決違法情事，顯與法律規定得為第三審上訴理由之
違法情形，不相適合時，均應認其上訴為違背法律上之程式，予
以駁回。上訴人甲○○上訴意旨略謂：承辦警員何星毅在偵查中
，已供明：因見洪裕欽於受盤查時，將毒品棄置地上，乃請上訴
人下車，發現三張仟元鈔（新台幣，下同）放在駕駛座椅上；洪
裕欽亦謂：伊甫拿到毒品，才下車，旋為警查獲各等語，足見上
訴人尚未將金錢納為己有，洪裕欽亦未離去，毒品交易仍未完成
，當僅屬未遂階段，原判決竟依既遂論擬，顯然認事用法違誤，
並理由矛盾云云。惟查：刑事法之販賣行為，係基於禁止管制之
物品擴散、流通之立場而為規範，故以該物品是否已經交付予買
方，作為犯罪既、未遂之區別標準，至於賣方是否已經收得價金
或約定之對價，則非所問。此與民事法之買賣，係本於誠信之要
求，而以雙方是否已為對待給付，作為契約履行完竣之區別者，
尚屬有間。本件原判決主要係依憑何星毅證稱：親見洪裕欽進入
上訴人所駕汽車副駕駛座，將錢交給上訴人，上訴人亦交付一包
物品給洪裕欽，因車上有燈，可以清楚看見交易過程，趨前盤查
時，洪裕欽已下車，迅將（手上）毒品丟棄地上，伊請上訴人下
車，上訴人原將三千元夾藏屁股下，乃散置駕駛座上，上訴人尚
將裝置三包海洛因（共淨重七．五八公克）、一包甲基安非他命
（驗餘淨重二．０八八公克）、一台電子磅秤及二十三個夾鏈袋
之隨身皮包夾於腋下，由趕來協助之女警搜出；洪裕欽在警詢及
偵查中初訊時，迭稱：伊打電話向上訴人洽購海洛因，嗣候得上
訴人開車前來，伊上車後交給上訴人三千元，上訴人則交給伊一
包海洛因，不料甫下車，旋遭警盤查，伊將毒品丟地上，仍被當
場查獲各等語之證言；相關行動電話通聯紀錄；聯繫用行動電話
手機一支；出售給洪裕欽之海洛因及上訴人身上之各毒品（含鑑
定書）、夾鏈袋、磅秤與車上現鈔等證據資料，乃認定上訴人有
如原判決所示之犯行，因而撤銷第一審之科刑判決，改判仍論處
上訴人以販賣第一級毒品（累犯）罪刑（依刑法第五十九條減輕
其刑，處有期徒刑十六年）。對於上訴人僅承認和洪裕欽電話通
聯，並交付一包海洛因給洪裕欽，而矢口否認犯販賣毒品重罪，
所為祇是合資向「阿宗」購進毒品云云之辯解，如何係避就飾卸
之詞，與洪裕欽翻供，無非曲意迴護之語，咸無可信，亦據卷內
訴訟資料詳加指駁、說明。所為之事實認定及得心證理由，俱有
各證據資料在案可稽，自形式上觀察，於法並無不合。上訴人合
買、分取毒品之說，為事實審不採，改以販賣毒品未達既遂為由
，提起法律審上訴，猶屬單純之事實爭辯，難認適法之第三審上
訴理由。依上說明，應認其上訴為違背法律上之程式，予以駁回
。
據上論結，應依刑事訴訟法第三百九十五條前段，判決如主文。
中    華    民    國  九十九  年    八    月    五    日
                      最高法院刑事第十庭
                          審判長法官  花  滿  堂
                                法官  黃  正  興
                                法官  陳  東  誥
                                法官  林  錦  芳
                                法官  洪  昌  宏
本件正本證明與原本無異
                                      書  記  官
中    華    民    國  九十九  年    八    月    十    日
                                                      Ｅ

司法院資訊處製作；財團法人民間司法改革基金會備份。
